臺灣臺北地方法院民事裁定
111年度亡字第12號
聲  請  人  臺灣臺北地方檢察署檢察官(崑股)
失  蹤  人  林忠    

上列聲請人為失蹤人林忠聲請死亡宣告事件，本院裁定如下：
    主      文
宣告林忠（男，民國00年0月00日生，身分證統一編號：Z000000
000）於民國109年12月18日下午12時死亡。
聲請程序費用新臺幣壹仟元由林忠遺產負擔。
    理      由
一、按失蹤人失蹤滿7年後，法院得因利害關係人或檢察官之聲
    請，為死亡之宣告；失蹤人為80歲以上者，得於失蹤滿3年
    後，為死亡之宣告；失蹤人為遭遇特別災難者，得於特別災
    難終了滿1年後，為死亡之宣告；受死亡宣告者，以判決內
    所確定死亡之時，推定其為死亡；前項死亡之時，應為前條
    各項所定期間最後日終止之時，但有反證者，不在此限；民
    法第8 條第1 、2 、3 項、第9 條第1 、2 項定有明文。次
    按宣告死亡或撤銷、變更宣告死亡之裁定，利害關係人或檢
    察官得聲請之，家事事件法第155 條亦有明定。　
二、聲請意旨略以：失蹤人林忠於民國106年12月18日經列為失
    蹤人口，迄今行方不明。爰依民法第8條第1項、第2項、家
    事事件法第155條規定聲請死亡宣告等語。
三、經查：
　㈠聲請人主張林忠於106年12月18日經列為失蹤人口，迄今行方
    不明等情，有臺北○○○○○○○○○110年8月26日北市正戶登字第1
    106006508號函暨相關戶籍資料、失蹤人口系統個別資料查
    詢報表、臺北市殯葬管理處110年8月11日北市殯儀二字第11
    03009866號函、新北市政府殯葬管理處110年8月5日新北殯
    館字第1105077534號函、內政部移民署110年8月5日移署資
    字第1100081476號函暨入出境資料查詢名冊、國軍退除役官
    兵輔導委員會110年8月6日輔統字第1100056799號函暨清查
    人口查詢名冊為證(見臺灣臺北地方檢察署偵查卷第2至37、
    41至47頁)。
　㈡又失蹤人經本院於111年2月21日裁定准予死亡宣告之公示催
    告，於111年2月24日公告，茲申報期間業已屆滿，未據失蹤
    人陳報其生存，或知失蹤人生死者陳報其所知，依首揭規定
　　，聲請人依民法第8 條第1 項、第2 項、家事事件法第155 
    條規定聲請死亡宣告，核無不合，應予准許。
四、爰裁定如主文。
中　　華　　民　　國　　111 　年　　8 　　月　　31　　日
                    家事法庭  法  官  蔡寶樺
以上正本係照原本作成。
如不服本裁定應於送達後10日內向本院提出抗告狀，並繳納抗告
費新臺幣1,000元。
本裁定確定後30日內，應至戶政事務所辦理死亡登記。
中　　華　　民　　國　　111 　年　　8 　　月　　31　　日
                              書記官  張妤瑄